---
title: "ANOVAparaDosFactores"
author: "Guillem"
date: "4 March 2020"
output: html_document
---

```{r setup, include=FALSE}
knitr::opts_chunk$set(echo = TRUE)
```

```{r}
GSI = c(0.90,0.83,1.06,0.67,0.98,0.57,1.29,0.47,1.12,0.66,
        1.30,1.01,2.88,1.52,2.42,1.02,2.66,1.32,2.94,1.63)
temperatura = factor(rep(c(27,16),each=10))
fotoperiodos = factor(rep(c(9,14),times=10))
tabla.datos.GSI = data.frame(GSI,temperatura,fotoperiodos)
head(tabla.datos.GSI)
```

```{r}
suma_combinacion_niveles = aggregate(GSI ~ temperatura + fotoperiodos, data = tabla.datos.GSI, FUN = "sum")

suma_combinacion_niveles
```
```{r}
media_combinacion_niveles = aggregate(GSI ~ temperatura + fotoperiodos, data = tabla.datos.GSI, FUN = "mean")

media_combinacion_niveles
```

```{r}
(suma_fotoperiodos = aggregate(GSI ~ fotoperiodos, data = tabla.datos.GSI, FUN = "sum"))
(media_fotoperiodos = aggregate(GSI ~ fotoperiodos, data = tabla.datos.GSI, FUN = "mean"))
(suma_temperatura = aggregate(GSI ~ temperatura, data = tabla.datos.GSI, FUN = "sum"))
(media_temperatura = aggregate(GSI ~ temperatura, data = tabla.datos.GSI, FUN = "mean"))
```
```{r}
(suma_total = sum(tabla.datos.GSI$GSI))
(media_muestral = mean(tabla.datos.GSI$GSI))
(suma_cuadrados = sum(tabla.datos.GSI$GSI^2))
```
```{r}
a <- 2; b <- 2; n <- 5
(SST = suma_cuadrados - suma_total^2/(a*b*n))
(SSA = (1 / (b*n)*sum(suma_fotoperiodos[,2]^2)- suma_total^2/(a*b*n)))
(SSB = (1/(a*n))*sum(suma_temperatura[,2]^2)-suma_total^2/(a*b*n))
(SSTr = (1/n)*sum(suma_combinacion_niveles[,3]^2)-suma_total^2/(a*b*n))
(SSAB = SSTr-SSA-SSB)
(SSE=SST-SSTr)
```
```{r}
MSA <- SSA/(a - 1)
MSB <- SSB/(b -1 )
MSAB <- SSAB / ((a-1)*(b-1))
MSTr <- SSTr/(a*b-1)
MSE <- SSE/(a*b*(n-1))
```

CON ESTOS CUADRADOS MEDIOS REALIZARÍAMOS CUALQUIERA DE LOS CUATRO CONTRASTES QUE SE PUEDEN REALIZAR:

* Contrastes de medias del Factor A
* Contrastes de medias del Factor B
* Contrastes de tratamientos
* Contrastes de no interacción

SE puede hacer de forma mucho más rápida con la función de analisis of variance (avo)

```{r}
boxplot(GSI ~ fotoperiodos+temperatura, data = tabla.datos.GSI, xlab = "Combinación fotoperiodo y temperatura", ylab = "GSI")
summary(aov(GSI ~ fotoperiodos*temperatura, data = tabla.datos.GSI))
```
Para el contraste de tratamientos debemos cambiar la sintaxis

```{r}
summary(aov(GSI ~ fotoperiodos:temperatura, data = tabla.datos.GSI))
```

## Gráficos de interacción
```{r}
GSI <- tabla.datos.GSI$GSI
fotorperiodos <- tabla.datos.GSI$fotoperiodos
temperatura <- tabla.datos.GSI$temperatura

interaction.plot(fotoperiodos, temperatura, GSI, xlab = "fotoperiodo", ylab = "GSI")
interaction.plot(temperatura, fotoperiodos, GSI, xlab = "temperatura", ylab = "GSI")
```

