---
title: "DistribucionesNotablesDiscretas"
author: "Guillem"
date: "8 April 2020"
output: html_document
---

```{r setup, include=FALSE}
knitr::opts_chunk$set(echo = TRUE)
```

## Distribuciones Notables Discretas

### Distribución Binomial

Para una v.a X con distribución binomial $B(n = 10, p = 0.25)$

Si queremos calcular la función de distribución $F_X(0) = P(X\leq0)$

```{r}
pbinom(0, size = 10, prob = 0.25)
```
y si queremos por ejemplo $F_X(4) = P(X\leq4)$

```{r}
pbinom(4, size = 10, prob = 0.25)
```

No obstante, si queremos calcular la probabilidad por ejemplo $P(X = 0)$

```{r}
dbinom(0, size = 10, prob = 0.25)
```

o por ejemplo para $P(X = 4)$

```{r}
dbinom(4, size = 10, prob = 0.25)
```

Generamos una muestra aleatoria de 100 valores de una población $B(20, 0.5)$

```{r}
rbinom(100, size = 20, prob = 0.5)
```

Vamos a dibujar la función de probabilidad y de distribución de una binomial

```{r}
par(mfrow = c(1,2))
aux <- rep(0,22)
aux[seq(2, 22, 2)] = dbinom(c(0:10), size = 10, prob = 0.25)
plot(x = c(0:10), y = dbinom(c(0:10), size = 10, prob = 0.25),
ylim = c(0, 1), xlim = c(-1, 11), xlab = "x",
main = "Función de probabilidad\n B(n = 10, p = 0.25)")
lines(x = rep(0:10, each = 2), y = aux, type = "h", lty = 2, col = "blue")
curve(pbinom(x, size = 10, prob = 0.25),
xlim = c(-1, 11), col = "blue", main = "Función de distribución\n B(n = 10, p, 0.25)")
par(mfrow = c(1,1))
```

### Distribución Geométrica

Cuando $X ~ Ge(p = 0.25)$

$P(X = 0) = (1-0.25)^0 * 0.25^1 = 0.25$

```{r}
dgeom(0, prob = 0.25)
```

$P(X \leq 0) = 1 - (1- 0.25)^{0+1} = 1 - 0.75 = 0.25$

```{r}
pgeom(0, prob = 0.25)
```

$P(X \leq 4) = 1 - (1-0.25)^{4+1} = 1-0.75 = 1 - 0.75^5 = 0.7626953$

```{r}
pgeom(4, prob = 0.25)
```

Si queremos sacar una muestra de tamaño 25 de una $Ge(0.25)$

```{r}
rgeom(n = 25, prob = 0.25)
```

Vamos a dibujar la función de probabilidad y de distribución de una geometrica

```{r}
par(mfrow = c(1, 2))
x <- c(0:10)
plot(x=x, y = dgeom(x, prob=0.25),
      ylim = c(0, 1), xlim = c(-1, 11), xlab = "x",
      main = "Función de probabilidad \ Ge(p = 0.25)")
lines(x = rep(0:10, each = 2), y = aux, type = "h", lty = 2, col = "blue")
aux0 <- dgeom(c(0:10), prob = 0.25)
ceros <- rep(0,21)
aux = ceros
aux[2*(c(1:11))] <- aux0
curve(pgeom(x, prob = 0.25),
      xlim = c(-1, 10), col = "blue",
      main = "Función de distribución\n Ge(p=0.25)")
par(mfrow = c(1, 1))
```

### Binomial Negativa 

Considerando que X ~ $BN(2, 0.1)$ y queremos calcular P(X = 5)

$P(X = 5) = {5+2-1\choose1} \cdot (1-0.1)^5 \cdot 0.1^2$

```{r}
dnbinom(5, size = 2, p = 0.1)
```

$P(X \leq 4)$
```{r}
pnbinom(4, size = 2, p = 0.1, lower.tail = FALSE)
```

```{r}
par(mfrow = c(1,2))
aux <- rep(0,22)
aux[seq(2, 22, 2)] <- dnbinom(c(0:10), size = 2, prob = 0.1)
plot(x = c(0:10), y = dnbinom(c(0:10), size = 2, prob = 0.1),
ylim = c(0, 1), xlim = c(-1, 11), xlab = "x",
main = "Función de probabilidad\n B(n = 2, p = 0.1)")
lines(x = rep(0:10, each = 2), y = aux, type = "h", lty = 2, col = "blue")
curve(pnbinom(x, size = 2, prob = 0.1),
xlim = c(-1, 11), col = "blue", main = "Función de distribución\n BN(n = 2, p, 0.1)")
par(mfrow = c(1,1))
```
# Distribución Poisson

Sea X una v.a. $Po(\lambda = 3)$

$$P(X = x) = \frac{\lambda^x}{x!} \cdot e^{-\lambda}$$

```{r}
dpois(0, lambda = 3)
dpois(1, lambda = 3)
```

```{r}
ppois(0, lambda = 3)
ppois(1, lambda = 3)
dpois(0, lambda = 3) + dpois(1, lambda = 3)
```

```{r}
rpois(n = 100, lambda = 3)
```

```{r  echo = TRUE,eval=FALSE}
lambda=20
par(mfrow=c(1,2))
n=qpois(0.99,lambda=lambda)
aux=rep(0,(n+1)*2)
aux[seq(2,(n+1)*2,2)]=dpois(c(0:n),lambda=lambda)
ymax=max(ppois(0:n,lambda=lambda))
plot(x=c(0:n),y=dpois(c(0:n),lambda=lambda),
     ylim=c(0,ymax),xlim=c(-1,n+1),xlab="x",ylab="Función de probabilidad",
     main=paste0(c("Función de probabilidad\n  Po(lambda=",lambda,")"),collapse = ""))
lines(x=rep(0:n,each=2),y=aux,pch=21, type = "h", lty = 2,col="blue")
curve(ppois(x,lambda=lambda),
      xlim=c(-1,n+1),col="blue",ylab="Función de Distribución",
      main=paste0(c("Función de distribución \n Po(lambda=",lambda,")"),collapse = ""))
par(mfrow=c(1,1))
```

# Distribución Hipergeometrica

Para una v.a. X que se distribuye X ~ $Ge(15, 10, 3)

```{r}
dhyper(2, m = 15, 10, k = 3)

phyper(q = 1, m = 15, n = 10, k = 3)
1 - phyper(q = 1, m = 15, n = 10, k = 3)

rhyper(nn = 200, m = 15, n = 10, k = 3)
```


```{r}
par(mfrow=c(1,2))
m=15
n=10
k=3
a=max(c(0,k-n))
b=min(c(m,k))
l=b-a+1
aux=rep(0,2*l)
aux[seq(2,2*l,2)]=dhyper(c(a:b),m=m,n=n,k=k)
x=a:b
plot(x,y=dhyper(x,m=m,n=n,k=k),
  ylim=c(0,0.6),xlim=c(a-1,b+1),xlab="x",
  main=paste0("Función de probabilidad\n H(m=",m,", n=",n,", k=",k,")"))
lines(x=rep(a:b,each=2),y=aux, type = "h", lty = 2,col="blue")
curve(phyper(x,m=m,n=n,k=k),
  xlim=c(a-1,b+1),col="blue",
  main=paste0("Función de distribución\n H(m=",m,", n=",n,", k=",k,")"))
par(mfrow=c(1,1))
```