---
title: "Homocedasticity"
author: "Guillem"
date: "3 March 2020"
output: html_document
---

```{r setup, include=FALSE}
knitr::opts_chunk$set(echo = TRUE)
library(ggplot2)
library(dplyr)
```

Sea $X$ una población normal con $\sigma=1.8$.

$$
\left\{
\begin{array}{ll}
H_0: & \sigma_1^2 = \sigma_1^2 = \cdots = \sigma_k^2 \\
H_1: & \exists i, j : \sigma_i^2 \neq \sigma_j^2
\end{array}
\right.
$$
## EMPEZAMOS HACIENDO UN EDA

```{r}
iris %>% 
  ggplot(aes(x = Species, y = Petal.Length, color = Species)) +
  geom_boxplot()+
  geom_point()+
  theme(legend.position = "none")
```
```{r}
aggregate(Petal.Length ~ Species, data = iris, FUN = var)
```

### Test F de la razón de varianzas.

Contrasta la hipótesis nula de que las varianzas de dos poblaciones son la misma. Es un contraste muy potente porque detecta diferencias muy sutiles pero muy sensible a violaciones de la condición de normalidad de la población

Es útil si se sabe que las muestras son normales y quieres contrastar dos poblaciones únicamente.

```{r}
iris2 <- filter(.data = iris, Species %in% c("versicolor", "virginica"))
```

$$F = \frac{\sigma_2^2 \tilde{S}_1}{\sigma_1^2 \tilde{S}_2} \sim F_{n_1 -1, n_2 -1}$$
```{r}
var.test(x = iris[iris$Species == "versicolor",]$Petal.Length, y = iris[iris$Species == "virginica",]$Petal.Length)
```

### Test de Levene

El test de Levene permite comparar dos o más poblaciones y permite elegir distintos estadísticos de centralidad.
```{r}
library(lawstat)
levene.test(iris$Petal.Length, iris$Species, location = "median")

levene.test(iris2$Petal.Length, iris2$Species, location = "median")
```
Mientras que las 3 poblaciones no poseen la misma varianza las poblaciones versicolor y viginica no muestran evidencias suficientes para rechazar que no tenga varianzas iguales.

### Test de Bartlett

```{r}
bartlett.test(Petal.Length ~ Species, data = iris)

bartlett.test(Petal.Length ~ Species, data = iris2)
```
El test de Bartlett nos dice los mismo que el de Levene, mientras que las 3 poblaciones no poseen la misma varianza las poblaciones versicolor y viginica no muestran evidencias suficientes para rechazar que no tenga varianzas iguales.

### Test de Brown-Forsyth

El paquete HH no se puede descargar en Linux por problemas de dependencia, no obstante el Test de Brown-Forsyth es igual al test de Levene cuando se utiliza una mediana como medidad de centralidad.

### Test de Fligner-Killen

Es un test no paramétrico que utiliza la mediana para la comparación de varianzas por lo que es recomendable cuando no se cumple la condición de normalidad

```{r}
fligner.test(Petal.Length ~ Species, data = iris)
```

