---
title: "More_Contrast"
author: "Guillem"
date: "12 February 2020"
output: html_document
---

```{r setup, include=FALSE}
knitr::opts_chunk$set(echo = TRUE)
```

**Ejercicio**

Se han metido los siguientes valores en miles de personas para la audiencia de un programa de radio en $n = 10$

$$521, 742, 593, 635, 788, 717, 606, 639, 666, 624$$
Contrastar si la varianza de la audiencia es 6400 al nivel d esignificación del 5%, **suponiendo que la población es normal**

$$
\left\{
\begin{array}{ll}
H_0: \sigma = \sqrt{6400} = 80
\\
H_1: \sigma \neq 80
\end{array}
\right.
$$
El estádistico de contraste es:

$$ \chi²_{n-1}$$
```{r}
Per <- c(521, 742, 593, 635, 788, 717, 606, 639, 666, 624)

varz <- 6400

alpha <- 0.05

n  <- 10
var(Per)

Chi2 <- (n -1)*var(Per) / varz
Chi2

#Podemos utilizar la liberia teaching demos

library(TeachingDemos)
sigma.test(x = Per, sigma = 80, conf.level = 0.95, alternative = "two.sided")

```
*Otro ejemplo de contrastes*

Vamos a contrastar si la varianza d ela amplitud del sépalo de las flores de la tabla de datos iris es menos que 0.2

$$
\left\{
\begin{array}{ll}
H_0: \sigma^2 = 0.2 \\
H_1: \sigma² < 0.2
\end{array}
\right.
$$

```{r}
set.seed(2020)
flores_elegidas <- sample(1:150, 40, replace = TRUE)
muestra_flores = iris[flores_elegidas,]


library(TeachingDemos)
sigma.test(muestra_flores$Sepal.Width, sigmasq = 0.2, alternative = "less")
```

# Contrastes para dos medias independientes en R con función t.test

```{r}
set.seed(45)
flores_elegidas_setosa = sample(1:50, 40, replace = TRUE)
flores_elegidas_versicolor = sample(51:100, 40, replace = TRUE)

muestra_setosa = iris[flores_elegidas_setosa,]
muestra_versicolor = iris[flores_elegidas_versicolor,]

# Test con varianzas diferentes
t.test(muestra_setosa$Petal.Length, muestra_versicolor$Petal.Length, alternative = 'two.side')

# Test con varianzas iguales
t.test(muestra_setosa$Petal.Length, muestra_versicolor$Petal.Length, alternative = 'two.side', var.equal = TRUE)

```

# Test de Fisher 

```{r}
library(MASS)
madre_cau <- rownames(birthwt[birthwt$race ==1,])
madre_afr <- rownames(birthwt[birthwt$race == 2,])
set.seed(2020)

muestra_madcau <- birthwt[sample(madre_cau, 50, replace = TRUE),]

muestra_madfr <- birthwt[sample(madre_afr, 50, replace = TRUE),]

muestra_total <- rbind(muestra_madcau, muestra_madfr)

matriz_fisher <- table(muestra_total$smoke, muestra_total$race)

matriz_fisher

# Hay que poner el exito primero, para ser más "purista"

matriz_fisher <- rbind(matriz_fisher[2,], matriz_fisher[1,])

fisher.test(matriz_fisher)

```
**El p-valor del contraste ha sido 0.4216** mayor que 0.1. Concluimos que no tenemos evidencias para rechazar que las proporciones de madres fumadoras de "raza" caucásica y afroamericana sean iguales. Dicho de otra manera, no rechazamos la hipótesis de nula de igualdad de proporciones.

# Contraste para dos proporciones con muestras grandes

```{r}
table(muestra_madcau$smoke)

table(muestra_madfr$smoke)

```
Tenemos un total de 25 madres caucásicas fumadoras entre las 50 de la muestra y 13 afroamericanas fumadoras entre las 50 de su propia muestra.

Planteamos el siguiente contraste:

$$
\left\{
\begin{array}{ll}
H_0: p_c = p_a \\
H_1: p_c \neq p_a
\end{array}
\right.
$$

donde $p_c$ y $p_a$ representan las proporciones de madres fumadoras de raza caucasica y afroamericana respectivamente.

```{r}
n_cau <- table(muestra_madcau$smoke)[2]
n_afr <- table(muestra_madfr$smoke)[2]

prop.test(c(n_cau, n_afr), c(50, 50))
```
Al ser el $p_value$ < 0.05 hay evidencias significativas para rechazar $H_0$ por tanto podríamos afirmar con 95% de confianza que la proporción de madres fumadores de raza caucásica son mayores que las madres africanas

# Contrastes para varianzas

```{r}
var.test(muestra_setosa$Petal.Length, muestra_versicolor$Petal.Length)
```
El p-valor del contraste es 0 y port tanto concluimos que tenemos evidencias suficientes para afirmar que las varianzas de las longitudes del pétalos de las flroes de als especies setos y versiocolor son diferentes.

# Test no paramétrico para realizar contrastes entre varianzas E.G: TEST de Fligner-Killeen

```{r}
# Se aplica o bien a una list formada por las dos muestras, o bien a una fórmula que separe un vector numérico en las dos muestras por medio de un factor de dos niveles
fligner.test(list(muestra_setosa$Petal.Length, muestra_versicolor$Petal.Length))
```
Como el p-valor vuelve a ser muy reducido llegamos a la misma conclusión: tenemos evidencias suficientes para afirmar que las varianzas de las longitudes del pétalos de las flores de las especies setoas y versicolor son diferentes.

**La ventaja de este test es que no necesitamos la normalidad de las muestras, aunque su potencia sea inferior**

# Contrastes para medias emparejadas en T test

Nos planteamos si la longitud del sépalo supera la longitud del pétalo para las flores de la especie virginica en la tabla de datos iris


$$
H_0: \mu_{sépalo,virginica} = \mu_{pétalo, virginica} \\
H_0: \mu_{sépalo,virginica} > \mu_{pétalo, virginica}
$$


```{r}
set.seed(110)
flores_escogidas = sample(101:150, 40, replace = TRUE)
muestra_virginica = iris[flores_escogidas,]

t.test(muestra_virginica$Sepal.Length, muestra_virginica$Petal.Length, paired = TRUE, alternative = "greater")

```

# Contrastes de proporciones de muestras emparejadas

Si las proporciones están emparejadas no podemos utilizar el test de Fisher

La solución es realizar un contraste bilateral (o los unilaterales asociados):

$$
H_0: p_1 = p_2 \\
H_1: p_1 \neq p_2
$$

Dicho contraste tiene sentido cuando n es grande y el número b + c de casos discordantes (en los que una caraterística da Sí y la otra da No) es razonablemente grande, digamos $\geq$ 20.
Para ello utilizaremos el **test de McNemar**.

```{r}
library(MASS)
set.seed(333)
madres_elegidas = sample(1:189, 30, replace = TRUE)
muestras_madres = birthwt[madres_elegidas,]

(matriz_prop = table(muestras_madres$smoke, muestras_madres$ht))

# La matriz no es correcta por lo que hay que cambiarla

matriz_prop = rbind(matriz_prop[2,], matriz_prop[1,])
matriz_prop = cbind(matriz_prop[,2], matriz_prop[,1])

matriz_prop

mcnemar.test(matriz_prop)

```
Hemos obtenido el p-valor de 0.09609, si consideramos un confianza del 95% podriamos no rechazar la $H_0$, pero al estar en la "zona de penumbra" no deberíamos mojarnos a la hora de sacar conclusiones.

**También podemos shacer contrastes para proporciones con muestras emperajadas con el binom.test**

```{r}
matriz_prop 

(n = matriz_prop[1,2] + matriz_prop[2,1]) # muesta de casos discordantes

(éxitos = matriz_prop[2,1])


binom.test(éxitos, n , p = 0.5)
```

