---
title: "Sampling_methods"
author: "Guillem"
date: "29 de enero de 2020"
output: html_document
---

```{r setup, include=FALSE}
knitr::opts_chunk$set(echo = TRUE)
```

## Métodos de muestreo
\n
**muestreo aleatorio con reposición (M.A.S)**
\n
```{r}
sample(1:100, 15, replace = TRUE)

flores_escogidas_con <- sample(1:150, 10, replace=TRUE)

muestra_id <- iris[flores_escogidas_con,]

muestra_id # Hemos hecho un m.a.s con el dst iris

```
\n
**muestreo aleatorio sin reposición** 
\n
```{r}
sample(1:100, 15, replace=FALSE)

flores_escogidas_sin <- sample(1:150,10,replace=FALSE)

muestra_iris_sin <- iris[flores_escogidas_sin,]

muestra_iris_sin
```

**muestreo sistemático**
\n
```{r}
(primera_flor <- sample(1:150, 1))

incremento = floor(150/10) # elegiremos de 15 en 15

flores_escogidas_sis <- seq(from=primera_flor, by=incremento, length.out = 10)

flores_escogidas_sis <- flores_escogidas_sin%%150

muestra_iris_sis <- iris[flores_escogidas_sis,]

muestra_iris_sis
```

**muestreo aleatorio estratificado**

```{r}
muestra_setosa <- sample(1:50, 4, replace=TRUE)
muestra_versicolor <- sample(51:100, 4, replace=TRUE)
muestra_virginica <- sample(101:150,4, replace=TRUE)

muestra_iris_str <- rbind(iris[muestra_setosa,], iris[muestra_versicolor,], iris[muestra_virginica,])

muestra_iris_str
```

**muestreo por clúster**

```{r}
ind_especie_escogida <- sample(1:3,1,replace=FALSE)

especie_escogida <- unique(iris$Species)[ind_especie_escogida]

especie_escogida

muestra_id_cl <- iris[iris$Species%in%especie_escogida,]

head(muestra_id_cl)
```

En general utilizaremos la función:

**sample(x, n, replace = TRUE/FALSE, prob = la probabilidad de aparición de los distintos elementos de x)**

**set.seed(x) para fijar la semilla de aletoriedad a fin de tener unos resultados reproducibles**

